【裁判字號】    98,交聲,3187
【裁判日期】    981223
【裁判案由】    聲明異議
【裁判全文】
臺灣高雄地方法院交通事件裁定        98年度交聲字第3187號
原處分機關  交通部公路總局高雄區監理所
異  議  人  甲○○
上列異議人即受處分人因違反道路交通管理處罰條例案件，對於
交通部公路總局高雄區監理所民國98年10月27日所為之高監自裁
字第裁80-N00000000號裁決聲明異議，本院裁定如下：
    主  文
異議駁回。
    理  由
一、原處分意旨略以：異議人即受處分人甲○○（下稱異議人）
    酒後駕駛車牌號碼8M-2300 號自用一般小客車，於民國97年
    3 月26日上午6 時11分許，行經高雄縣大寮鄉○○○路與民
    貴路口時，為警攔檢，並測得其呼氣酒精濃度達每公升0.36
    毫克，超過規定標準濃度，而當場掣單舉發。爰於98年10月
    27日依道路交通管理處罰條例（下稱道交條例）第35條第1
    項第1 款之規定，裁處罰鍰新臺幣（下同）19,500元，並吊
    扣駕駛執照24個月，且施以道安講習。而異議人於97年10月
    29日收受上開裁決書後，於98年11月27日向原處分機關聲明
    異議，爰依法移送本院審理等情。
二、聲明異議意旨略以：異議人對於前揭時、地，酒後駕駛自用
    一般小客車，為員警開單舉發，嗣經原處分機關裁處罰鍰及
    施以道安講習之處分部分並不爭執。惟若吊扣異議人所持有
    之駕駛執照將影響生計，是不服原處分機關對於吊扣前揭駕
    駛執照之處分（罰鍰及施以道安講習部分未經異議），爰依
    法聲明異議等語。
三、按受處分人不服道路交通管理處罰條例第8 條所定主管機關
    所為之處罰者，得於接到裁決書之翌日起20日內，向管轄地
    方法院聲明異議；又交通法庭認聲明異議不合法律上之程式
    ，且其不合法律上之程式無從補正者，應以裁定駁回之，道
    交條例第87條第1 項、道路交通案件處理辦法第18條前段分
    別定有明文。是受處分人自應依法於上開規定期間內向法院
    聲明異議，倘其逾期始行提出異議者，於法即有不合，法院
    自應裁定駁回，合先敘明。次按，依道交條例第87條規定向
    管轄法院聲明異議之期間，自裁決送達之翌日起算，並得依
    法扣除在途期間；再處理違反道路交通管理事件，有關文書
    送達之程序，依行政程序法之規定，道路交通案件處理辦法
    第12條、違反道路交通管理事件統一裁罰基準及處理細則第
    5 條亦分別定有明文。另按，送達應於受送達人之住居所、
    事務所或營業所為之；而於應送達處所不獲會晤應受送達人
    時，得將文書付與有辨別事理能力之同居人、受僱人或應送
    達處所之接收郵件人員，行政程序法第72條第1 項、第73條
    第1 項，分別定有明文。
四、經查，本件異議人住於屏東縣滿州鄉○○路88號，業據高雄
    縣政府警察局舉發違反道路交通管理事件通知單、原處分機
    關於98年10月27日所為之高監自裁字第裁80-N00000000號違
    反道路交通管理事件裁決書、聲明異議狀之地址欄中記明無
    訛，有該通知單、裁決書及聲明異議狀各1 紙附卷可稽。而
    原處分機關於98年10月29日送達上開裁決書於異議人上開住
    所，並經同居該址之人（即異議人之父）簽收，有送達證書
    影本1 紙在卷足佐，故上開裁決已於98年10月29日發生送達
    之效力。又異議人住所地在屏東縣與本院之所在地，並非同
    一鄉鎮市，依司法院所發布之「法院訴訟當事人在途期間標
    準」第4 條第1 款第3 目之規定，應加計在途期間8 日，故
    異議人如欲聲明異議，應於98年11月26日以前提出（計算方
    式：收受裁決書之翌日即98年10月30日＋20日＋在途期間8
    日，為98年11月26日）。惟異議人遲至98年11月27日始具狀
    聲明異議，有異議人提出之聲明異議狀及其上之原處分機關
    收文章戳存卷可查。是以，異議人聲明異議顯已逾20日之法
    定不變期間，揆諸前揭法律之規定，異議人聲明異議於法自
    有未合，本院應當裁定駁回。
五、據上論斷，應依道路交通案件處理辦法第18條，裁定如主文
    。
中    華    民    國    98    年    12    月    23    日
                  交通法庭法  官  余銘軒
以上正本證明與原本無異。
如不服本裁定，應於收受送達後5 日內向本院提出抗告狀。
中    華    民    國    98    年    12    月    23    日
                          書記官  吳書逸


司法院資訊處製作；財團法人民間司法改革基金會備份。
